【裁判字號】    99,易,1294
【裁判日期】    990521
【裁判案由】    竊盜
【裁判全文】
臺灣臺北地方法院刑事判決              99年度易字第1294號
公  訴  人  臺灣臺北地方法院檢察署檢察官
被      告  丁○○
上列被告因竊盜案件，經檢察官提起公訴（九十九年度偵字第八
五八六號），本院判決如下：
    主  文
丁○○攜帶兇器於夜間侵入有人居住之建築物竊盜，處有期徒刑
柒月，扣案如附表所示之物均沒收；又攜帶兇器竊盜，處有期徒
刑柒月，扣案如附表所示之物均沒收；又攜帶兇器竊盜，處有期
徒刑柒月，扣案如附表所示之物均沒收；又攜帶兇器於夜間侵入
有人居住之建築物竊盜，處有期徒刑柒月，扣案如附表所示之物
均沒收；又攜帶兇器竊盜，處有期徒刑柒月，扣案如附表所示之
物均沒收；又攜帶兇器竊盜，處有期徒刑柒月，扣案如附表所示
之物均沒收。應執行有期徒刑壹年拾月，扣案如附表所示之物均
沒收。
    事  實
一、丁○○意圖為自己不法之所有，於民國九十八年十一月八日
    凌晨三時許之夜間，持其所有、如附表所示、在客觀上足以
    對人之生命、身體、安全構成威脅，且具有危險性而屬兇器
    之物，前往臺北市中山區○○○路三五七號，以爬牆方式侵
    入該夜間派駐有保全人員之中泰華漾大樓二樓平台，竊取北
    陸金屬有限公司（下稱北陸公司）所承租之捲揚機四臺及控
    制箱二台等物（價值約新臺幣【下同】四十七萬元）。
二、丁○○又意圖為自己不法之所有，於九十八年十一月二十八
    日（起訴書誤載為九十八年二月二十八日，業經蒞庭檢察官
    於本院九十九年五月七日審理時當庭更正）一時三十分許，
    持其所有、如附表所示、在客觀上足以對人之生命、身體、
    安全構成威脅，且具有危險性而屬兇器之物，前往臺北市中
    山區○○○路○段一五一巷八號晶宴大樓後方，竊取松和企
    業公司（下稱松和公司）所有、置放於人行道上之捲揚機二
    臺及控制箱一臺等物（價值約二十三萬元）。
三、丁○○又意圖為自己不法之所有，於九十八年十一月三十日
    五時許，持其所有、如附表所示、在客觀上足以對人之生命
    、身體、安全構成威脅，且具有危險性而屬兇器之物，前往
    臺北市○○區○○路三○六號華爾道夫大樓前，竊取好澄外
    牆美容公司（下稱好澄公司）所有、置放於人行道上之捲揚
    機二臺及控制箱一臺等物（價值約三十五萬元）。
四、丁○○又意圖為自己不法之所有，於九十八年十二月二十七
    日凌晨零時許至二時許之夜間，持其所有、如附表所示、在
    客觀上足以對人之生命、身體、安全構成威脅，且具有危險
    性而屬兇器之物，前往臺北市大同區○○○路一○六號，以
    爬工地圍牆方式侵入該夜間派駐有保全人員之民權大樓Ｂ棟
    二樓，竊取李應福所有、懸掛於該大樓二樓外之捲揚機二臺
    及控制箱一臺等物（價值約四十萬元）。
五、丁○○又意圖為自己不法之所有，於九十九年一月三十一日
    六時二分許，持其所有、如附表所示、在客觀上足以對人之
    生命、身體、安全構成威脅，且具有危險性而屬兇器之物，
    前往臺北市中山區○○○路一號二十一號前，竊取乙○○所
    承租、置放於騎樓上之捲揚機二臺及控制箱一臺等物（價值
    約五十五萬元）。
六、丁○○又意圖為自己不法之所有，於九十九年三月二十二日
    六時許之日間，持其所有、如附表所示、在客觀上足以對人
    之生命、身體、安全構成威脅，且具有危險性而屬兇器之物
    ，前往臺北縣板橋市○○路七六號之新亞建設工地，竊取紀
    健福承租、供丙○○使用之捲揚機二臺及控制箱一臺等物。
    嗣因丁○○於九十九年四月二日十八時四十分許，在臺北市
    ○○區○○路六七號前，持上開行竊所得之捲揚機二臺及控
    制箱一臺欲尋覓銷贓管道時，為警發覺有異，上前盤查，經
    其同意搜索後，並扣得如附表所示之物，始循線查悉上情。
七、案經北陸公司及乙○○訴由臺北市政府警察局刑事警察大隊
    報告臺灣臺北地方法院檢察署檢察官偵查起訴。
    理  由
一、認定事實所憑之證據：
    上開事實一至六之部分，業據被告丁○○於本院九十九年五
    月七日審理時供承不諱（本院當日審判筆錄參照），核與證
    人甲○○、戊○○、王文化、李應福、乙○○及丙○○之證
    訴情節相符（證人甲○○部分，偵卷第六六頁至第六九頁參
    照；證人戊○○部分，偵卷第七一頁、第七二頁參照；證人
    王文化部分，偵卷第七四頁、第七五頁參照；證人李應福部
    分，偵卷第一○一頁、第一○二頁參照；證人乙○○部分，
    偵卷第七七頁、第七八頁參照；證人丙○○部分，偵卷第九
    八頁、第九九頁參照），並有如附表所示之物扣案可證，及
    照片四十八張在卷可佐（偵卷第十頁至第三三頁參照），是
    由上開補強證據，足認被告之任意性自白核與事實相符，堪
    以採信。本件事證明確，被告之犯行堪以認定。
二、論罪科刑之法律適用：
  (一)核被告郭明煌就事實一、四所為，均係犯刑法第三百二十一
    條第一項第一款、第三款之攜帶兇器於夜間侵入有人居住之
    建築物竊盜罪；就事實二、三、五、六所為，均係犯同法第
    三百二十一條第一項第三款之攜帶兇器竊盜罪。其所為六次
    竊盜犯行間，犯意各別，行為互異，應予分論併罰。
  (二)爰審酌被告亦係清洗大樓外牆之業者，明知捲揚機及控制箱
    價值不斐，竟因自身經濟吃緊，而謀不勞而獲，數次竊取同
    業之生財器具後變賣，惡性非輕，然其犯罪即已坦承犯行，
    頗見悔意，兼衡其犯罪之動機、目的、手段、品行、智識程
    度、生活狀況等一切情狀，分別量處如主文所示之刑，並定
    其應執行之刑。
  (三)扣案如附表所示之物，均為被告所有，且係供其為本件竊盜
    犯行所用之物，業據被告供承在卷，爰均依刑法第三十八條
    第一項第二款、第三項之規定宣告沒收。
據上論斷，應依刑事訴訟法第二百七十三條之一第一項、第二百
九十九條第一項前段，刑法第三百二十一條第一項第一款、第三
款、第三十八條第一項第二款、第三項、第五十一條第五款、第
九款，判決如主文。
本案經檢察官謝憲杰到庭執行職務。
中    華    民    國    99    年    5     月    21    日
                  刑事第九庭    法  官  張詩芸
以上正本證明與原本無異。
如不服本判決應於收受送達後10日內向本院提出上訴書狀，並應
敘述具體理由；其未敘述上訴理由者，應於上訴期間屆滿後20日
內向本院補提理由書（均須按他造當事人之人數附繕）「切勿逕
送上級法院」。
                                書記官  顏淑華
中    華    民    國    99    年    5     月    21    日
附表
┌──┬────────────┬──────────┐
│編號│物品名稱                │數量                │
├──┼────────────┼──────────┤
│ 一 │尖嘴鉗                  │壹支                │
├──┼────────────┼──────────┤
│ 二 │一字起子                │壹支                │
├──┼────────────┼──────────┤
│ 三 │美工刀                  │壹支                │
├──┼────────────┼──────────┤
│ 四 │活動板手                │壹支                │
├──┼────────────┼──────────┤
│ 五 │梅花板手                │壹支                │
└──┴────────────┴──────────┘
附錄本案論罪科刑法條全文
中華民國刑法第三百二十一條
（加重竊盜罪）
犯竊盜罪而有左列情形之一者，處六月以上、五年以下有期徒刑
：
一、於夜間侵入住宅或有人居住之建築物、船艦或隱匿其內而犯
    之者。
二、毀越門扇、牆垣或其他安全設備而犯之者。
三、攜帶兇器而犯之者。
四、結夥三人以上而犯之者。
五、乘火災、水災或其他災害之際而犯之者。
六、在車站或埠頭而犯之者。
前項之未遂犯罰之。

司法院資訊處製作；財團法人民間司法改革基金會備份。
